臺灣桃園地方法院刑事裁定  
111年度聲字第2745號
聲  請  人  臺灣桃園地方檢察署檢察官
受  刑  人  閻皓文




上列聲請人因受刑人數罪併罰有二裁判以上，聲請定其應執行之
刑（111年度執聲字第1935號），本院裁定如下：
    主  文
閻皓文所犯如附表所示之罪，所處如附表所示之刑，應執行罰金
新臺幣肆萬肆仟元，如易服勞務，以新臺幣壹仟元折算壹日。
    理  由
一、聲請意旨略以：受刑人閻皓文因竊盜案件，先後經判決確定
    如附表所示之刑，應依刑法第53條及第51條第7款規定，定
    其應執行之刑，爰依刑事訴訟法第477條第1項規定，聲請裁
    定其應執行之刑等語。
二、按裁判確定前犯數罪者，併合處罰之；數罪併罰，分別宣告
    其罪之刑，宣告多數罰金者，於各刑中之最多額以上，各刑
    合併之金額以下，定其金額，刑法第50條及第51條第7款分
    別定有明文。次按數罪併罰應依分別宣告其罪之刑為基礎，
    定其應執行刑，此觀刑法第51條規定自明，是一裁判宣告數
    罪之刑，雖曾定執行刑，再與其他裁判宣告之刑定執行刑時
    ，前定執行刑當然失效，仍應以各罪宣告之刑為基礎，定其
    執行刑，不得以「前定執行刑」為基礎，再與「後裁判宣告
    刑」，定其執行刑；又刑事訴訟法第370條第2項、第3項，
    就第二審上訴案件定應執行刑者，已明定適用不利益變更禁
    止原則，故分屬不同案件之數罪併罰有更定執行刑者，倘數
    罪之刑，曾定執行刑，再與其他裁判宣告之刑定其執行刑時
    ，法理上亦應受前開原則拘束，即另定之執行刑，裁量所定
    之刑期，不得較重於「前定執行刑」加計「後裁判宣告刑」
    之總和，且重定執行刑時，裁量減輕之刑期，所占各刑合併
    刑期總和之百分比，不得較前定執行刑所減輕之百分比，顯
    然減少。又按二裁判以上數罪，其中一部分雖已執行完畢，
    如該數罪尚未全部執行完畢，然因依刑法第54條及司法院院
    字第1304號解釋意旨，所謂數罪併罰之各罪中有受赦免或因
    刑法不處罰其行為而免其刑之執行，致僅餘一罪之情形有別
    ，自仍應依刑法第53條規定，定其應執行刑。末按數罪併罰
    有二裁判以上者，依刑法第51條規定，定其應執行之刑，為
    刑法第53條所定；而刑法第53條應依刑法第51條第5款至第7
    款規定，定其應執行之刑者，由該案犯罪事實最後判決之法
    院之檢察官，聲請該法院裁定之，刑事訴訟法第477條第1項
    定有明文。
三、經查：
㈠、本件受刑人犯如附表所示各罪，先後經臺灣新北地方法院及
    本院判處如附表所示各刑確定，且各罪犯罪時間均於如附表
    編號1所示臺灣新北地方法院109年度簡字第5775號判決確定
    前發生，並本院亦為各案件犯罪事實之最後判決法院，經本
    院審閱各該刑事判決書及臺灣高等法院被告前案紀錄表無訛
    ，認首揭聲請為正當，應予准許。
㈡、於法律性拘束之外部界限內，即如附表所示各刑中之最多額
    以上（罰金4萬元）、各刑合併之金額以下（罰金4萬8,000
    元）之法定範圍內酌定其應執行刑。又如附表編號1、2所示
    各罪前經臺灣新北地方法院以110年度聲字第3248號裁定定
    應執行罰金6,000元，加計如附表編號3所示刑期（罰金4萬
    元）之總和，即為本件定應執行罰金4萬,6000元之內部性界
    限。
㈢、本院就如附表所示各罪定其應執行刑，應審酌受刑人所犯如
    附表所示各罪分別為竊盜未遂最、竊盜罪，如附表編號1至3
    所示各罪間隔約4月、行為態樣與動機均相同，所侵害之法
    益並非具有不可替代性或不可回復性之個人法益，如附表編
    號1至3所示各罪之責任非難重複程度較高。衡酌如附表各罪
    之犯罪事實間關聯性甚低、法律規範目的相同、受刑人違反
    情節之嚴重性及所各罪反應其人格特性與傾向、對其施以矯
    正之必要性，以及貫徹刑法量刑公平正義理念之內部限制等
    因素，就受刑人所犯如附表所示各罪為整體非難之綜合評價
    。又因刑罰之科處，應以行為人責任為基礎，考量刑罰對受
    刑人造成之痛苦程度係以刑度增加而生加乘效果，故使用過
    度刑罰，恐有邊際效應遞減之不當效果。以及受刑人如附表
    編號1至2所示各罪曾定應執行刑，為避免多次聲請定應執行
    刑，致以恤刑名義獲取刑度優惠，形同鼓勵受刑人利用此制
    度換取刑度上不正利益，而與刑罰相當性原則相悖。從而，
    本件爰定其應執行之罰金刑如主文所示之刑，並諭知易科勞
    務之折算標準。併除更正部分外，其餘均援引臺灣桃園地方
    檢察署受刑人閻皓文定應執行刑案件一覽表資為附表。
㈣、受刑人所犯如附表編號1所示之罪，所處如附表編號1所示之
    刑，雖已於民國110年4月19日罰金易服勞務執行完畢，有臺
    灣高等法院被告前案紀錄表附卷可佐，惟受刑人於如附表編
    號1所示之判決確定前，另犯如附表編號2、3所示之罪，並
    經檢察官聲請本院定其應執行刑，揆諸首揭說明，受刑人所
    犯如附表編號2、3所示之罪尚未執行完畢，仍應與如附表編
    號1所示之罪，合併定應執行刑，然已執行完畢部分，不能
    重複執行，自應由檢察官於指揮執行時扣除。
據上論斷，應依刑事訴訟法第477條第1項、刑法第53條、第51條
第7款、第42條第3項前段，裁定如主文。
中　　華　　民　　國　　111 　年　　9 　　月　　16　　日
                  刑事第六庭    法　官　何啓榮
以上正本證明與原本無異。
如不服本裁定，應於裁定送達後5 日內向本院提出抗告狀。
　　　　　　　　　　　　　　　  書記官  潘瑜甄
中　　華　　民　　國　　111 　年　　9 　　月　　20　　日
附表：臺灣桃園地方檢察署受刑人閻皓文定應執行刑案件一覽表